臺灣臺中地方法院刑事裁定
110年度聲字第4064號
聲  請  人  臺灣臺中地方檢察署檢察官
受  刑  人  張維  

                    籍設苗栗縣○○市○○路000號(苗栗○○○○○○○○○)

上列聲請人因受刑人數罪併罰有二裁判以上，聲請定其應執行之
刑（110 年度執聲字第2704號），本院裁定如下：
    主    文
張維因犯如附表所示各罪所處之刑，應執行有期徒刑伍年拾壹月
。
    理    由
一、聲請意旨略以：受刑人張維因犯數罪，先後經判決確定如附
    表，應依刑法第53條、第51條第5 款，定應執行之刑，爰依
    刑事訴訟法第477 條第1 項之規定聲請裁定等語。
二、按裁判確定前犯數罪者，併合處罰之，但有刑法第50條第1
    項但書之情形，經受刑人請求檢察官聲請定應執行刑者，依
    第51條規定定之；又數罪併罰，有二裁判以上者，依刑法第
    51條規定，定其應執行之刑；而數罪併罰，分別宣告其罪之
    刑，宣告多數有期徒刑者，於各刑中之最長期以上，各刑合
    併之刑期以下，定其刑期，但不得逾30年，刑法第50條、第
    53條、第51條第5 款分別定有明文。次按數罪併罰之定應執
    行之刑，係出於刑罰經濟與責罰相當之考量，並非予以犯罪
    行為人或受刑人不當之利益，為一種特別的量刑過程，相較
    於刑法第57條所定科刑時應審酌之事項係對一般犯罪行為之
    裁量，為定應執行刑之宣告，乃對犯罪行為人本身及所犯各
    罪之總檢視，除應考量行為人所犯數罪反應出之人格特性，
    並應權衡審酌行為人之責任與整體刑法目的及相關刑事政策
    ，在量刑權之法律拘束性原則下，依刑法第51條第5 款之規
    定，採限制加重原則，以宣告各刑中之最長期為下限，各刑
    合併之刑期為上限，但最長不得逾30年，資為量刑自由裁量
    權之外部性界限，並應受法秩序理念規範之比例原則、平等
    原則、責罰相當原則、重複評價禁止原則等自由裁量權之內
    部抽象價值要求界限之支配，以使輕重得宜，罰當其責，俾
    符合法律授與裁量權之目的，以區別數罪併罰與單純數罪之
    不同，兼顧刑罰衡平原則（最高法院100 年度台抗字第440 
    號裁定意旨參照）。
三、經查，本件受刑人張維因犯如附表所示之各罪，先後經如附
    表所示之法院判處如附表所示之刑，並均分別確定在案，有
    判決書9 份及臺灣高等法院被告前案紀錄表1 份在卷可稽，
    茲據檢察官聲請定其應執行之刑，本院審核認聲請為正當，
    爰審酌受刑人所犯如附表所示各罪之犯罪態樣、時間間隔、
    侵害法益、各罪依其犯罪情節所量定之刑，暨前揭所述之比
    例原則、責罰相當原則等自由裁量權限；復依最高法院刑事
    大法庭110 年度台抗大字第489 號裁定意旨，本院函知受刑
    人得於文到3 日內就本件定應執行刑表示意見，受刑人未予
    表示意見等情，定如主文所示應執行之刑。
四、依刑事訴訟法第477 條第1 項，刑法第53條、第51條第5款
    ，裁定如主文。
中　　華　　民　　國　　110 　年　　11　　月　　30　　日
                  刑事第十庭    法  官  林怡姿
以上正本證明與原本無異。
如不服本裁定，應於收受送達後5日內向本院提出抗告狀。（應
附繕本）
                                書記官  黃泰能
中　　華　　民　　國　　110 　年　　11　　月　　30　　日
附表：受刑人張維定應執行刑案件一覽表
編  號  1 2 3 罪  名  詐欺 詐欺 詐欺 宣 告刑  有期徒刑1年6月、1年2月、1年1月（2次） 有期徒刑1 年6月、1年5月、1年3月、1年2月 有期徒刑1 年4月（2次）、1年3月、1年2月（2次）、1年1月（15次） 犯罪日期  107.5.28、107.5.18、107.6.5 107.5.23 107.5.22、107.6.3、107.6.5、107.6.6、107.6.9、107.6.11 偵查（自訴）機關年度案號  苗栗地檢107年度偵字第3937等號 彰化地檢108年度偵字第 1611號 臺中地檢107年度偵字第27684等號 最  後事實審 法院 中高分院 彰化地院 臺中地院  案號 107 年度上訴字第2311 號 108 年度訴字第269 號 108 年度訴字第1084 等號  判決日期 108.2.21 108.7.11 108.8.27 確  定 判  決 法院 最高法院 彰化地院 臺中地院  案號 108 年度台上字第1400 號 108 年度訴字第269 號 108 年度訴字第1084 等號  判決 確定日期 108.7.3 108.8.6 108.9.23 是否為得易科罰金之案件  否  否 否 備    註  苗栗地檢108年度執他字第299號 彰化地檢108 年度執字第4177號 臺中地檢108年度執字第16856號 

編  號  4 5 6 罪  名  詐欺 詐欺 詐欺 宣 告刑  有期徒刑1年3月、1年2月、7月 有期徒刑1 年（4次） 有期徒刑1 年2月 犯罪日期  107.6.8 107.5.19 107.5.18 偵查（自訴）機關年度案號  新竹地檢107年度偵字第10704等號 嘉義地檢108年度偵字第6744等號 苗栗地檢107年度偵字第3505等號 最  後事實審 法院 新竹地院 嘉義地院 中高分院  案號 107 年度訴字第913 號 109 年度訴字第52 號 108 年度上更一字第42 號  判決日期 108.8.29 109.5.22 109.6.24 確  定 判  決 法院 新竹地院 嘉義地院 中高分院  案號 107 年度訴字第913 號 109 年度訴字第52 號 108 年度上更一字第42 號  判決 確定日期 108.9.30 109.6.19 109.8.10 是否為得易科罰金之案件  否  否 否 備    註  新竹地檢108年度執字第6025號 嘉義地檢109年度執字第2350號 苗栗地檢109年度執字第2960號 


編  號  7 8 9 罪  名  詐欺 詐欺 詐欺 宣 告刑  有期徒刑1年2月（19次）、1年3月 有期徒刑1 年1月（2次） 有期徒刑1 年2月 犯罪日期  107.5.31、107.6.1、107.6.4、107.6.7、107.6.8 107.6.3 107.6.3 偵查（自訴）機關年度案號  新竹地檢108年度偵字第1309號 苗栗地檢109年度偵字第2315號 臺中地檢109年度偵字第32426號 最  後事實審 法院 新竹地院 苗栗地院 臺中地院  案號 108 年度金訴字第135 號 109 年度訴字第354 號 110年度訴字第852號  判決日期 109.9.4 109.9.28 110.9.16 確  定 判  決 法院 新竹地院 苗栗地院 臺中地院  案號 108 年度金訴字第135 號 109 年度訴字第354 號 110年度訴字第852號  判決 確定日期 109.10.7 109.11.2 110.10.19 是否為得易科罰金之案件  否  否 否 備    註  新竹地檢109年度執字第5182號 苗栗地檢110年度執字第57號 臺中地檢110年度執字第12504號 

＊編號1至8前經苗栗地院以110年度聲字第336號裁定定應執行有
期徒刑5年8月。